臺灣臺北地方法院民事判決　九十一年度重訴字第一四六三號
　　原　　　告　通材建材有限公司
　　法定代理人　丁○○
　　原　　　告　守樺企業有限公司
　　法定代理人　丙○○
　　被　　　告　創暉企業有限公司
　　法定代理人　甲○○
　　被　　　告　福將運企業股份有限公司
　　法定代理人　乙○○
右當事人間請求給付買賣價金事件，本院判決如左：
    主    文
被告應給付原告通材建材有限公司新台幣壹仟零壹拾壹萬柒仟陸佰伍拾元、給付原告
守樺企業有限公司新台幣肆佰陸拾貳萬肆仟元，及均自民國九十一年四月二十七日起
至清償日止，按年息百分之五計算之利息。
原告其餘之訴駁回。
訴訟費用由被告負擔。
本判決第一項於原告通材建材有限公司、守樺企業有限公司各以新台幣佰拾柒萬
元、新台幣壹佰伍拾肆萬元為被告供擔保後，得假執行。
原告其餘假執行之聲請駁回。
    事  實  及  理  由
一原告起訴主張：被告共同向原告通材建材有限公司（下稱通材公司）、守樺企業有
  限公司（下稱守樺公司）購買砂石，積欠通材公司九十一年三、四月份貨款新台幣
  （下同）九百零五萬七千二百六十元、五百零八萬零六百二十元，計一千四百十三
  萬七千八百八十元未付，被告另積欠原告守樺公司九十一年三月份貨款四百六十二
  萬四千元未付。其已於同年四月十七日委請律師發函催告被告應於同年四月廿六日
  付清貨款，惟被告僅於同年五月十七日簽發支票清償原告通材公司部分貨款四百零
  二萬零二百三十元，餘款迄未清償，爰依據兩造間之買賣契約，請求被告給付買賣
  價金等語。聲明為：
  (一)被告應給付原告通材公司一千零一十一萬七千六百五十元、給付原告守樺公司四
    百六十二萬四千元，及均自民國九十一年四月二十六日起至清償日止，按年息百
    分之五計算之利息。
  (二)願供擔保請准宣告假執行。
二被告則抗辯：原告於九十一年三、四月份售予被告之砂石有瑕疵，致被告遭後手峰
  昇營造股份有限公司扣款二千四百九十二萬六千四百四十七元，在責任歸屬釐清前
  ，被告有權暫不付款；原告自九十一年四月十五日後未事先預告，中途停止提供砂
  石，致被告多處工地告急，四、五月份營業額銳減，受有一千一百萬元之損害，原
  告應負賠償之責，爰就此損害賠償債權與給付價金債務主張抵銷；兩造此一糾紛業
  經訴外人李柏賢從中斡旋，達成和解，原告同意貨款一千三百六十八萬一千二百六
  十元另案檢討處理，原告率爾起訴，亦屬不當等語。
三被告分別向原告通材公司、守樺公司買受砂石，積欠通材公司九十一年三、四月份
  貨款一千零一十一萬七千六百五十元（0000000＋0000000－0000000＝00000000）
  、積欠守樺公司九十一年三月份貨款四百六十二萬四千元；原告於九十一年四月十
  七日催告被告應於同年四月廿六日與之商討解決之道等事實，為兩造所不爭執，並
  有買賣契約書、統一發票、出貨單、收料日報表、支票等件在卷可稽，均堪信為真
  正。
四按買受人對於出賣人，有交付約定價金之義務，民法第三百六十七條定有明文，從
  而，原告自有權依據兩造間之買賣契約，請求被告給付買賣價金。被告雖辯稱伊有
  權暫不付款各云云，經查：
  (一)被告辯稱原告於九十一年三、四月所交付之砂石有瑕疵，然為原告所否認，對此
    被告並未能舉證以實其說，要難遽認被告所言屬實。是以被告以買賣之物有瑕疵
    為由，主張伊有權暫不付款云云，誠乏依據，並無可採。
  (二)被告另辯稱因原告停止供貨，致伊受有營業額減少一千一百萬元之損害，應由原
    告負責賠償云云。然被告並未舉證證明原告有持續供貨之義務，原告自九十一年
    四月後拒絕出售砂石予被告，難認有何契約義務之違反，而應對被告負損害賠償
    之責，從而，被告主張以損害賠償債權與給付貨款債務相抵銷云云，於法不合，
    亦不足取。
  (三)至被告辯稱兩造前已就系爭買賣價金糾紛達成和解，原告不應提起本件訴訟云云
    ，亦為原告所否認。原告則稱該次和解僅達成其遺留在所承租之砂石堆置場內砂
    石、機械，各作價一百零六萬零三百九十元、一百二十萬元讓售予被告之結論，
    未及於本件貨款糾紛，並提出經被告福將運企業股份有限公司負責人乙○○簽認
    之文件為證，為被告所不爭執，應可信實，顯見被告陳稱原告已同意伊將未付貨
    款暫為保留云云，與事實不符。被告欲以此主張伊有權暫不付款，亦屬無稽。
五次按，給付無確定期限者，債務人於債權人得請求給付時，經其催告而未為給付，
  自受催告時起，負遲延責任；前項催告定有期限者，債務人自期限屆滿時起負遲延
  責任；遲延之債務，以支付金錢為標的者，債權人得請求依法定利率計算之遲延利
  息，分別為民法第二百二十九條第二項、第三項、第二百三十三條第一項所明定。
  被告所負給付價金債務並無確定期限，原告於九十一年四月十七日發函催告被告應
  於同年四月廿六日付款，被告屆期仍未依約給付，則應自九十一年四月廿七日起，
  負遲延之責。原告除得請求被告給付價金外，並得請求被告給付自九十一年四月廿
  七日起按法定利率年息百分之五計算之遲延利息。
六綜上，被告就伊所積欠原告之買賣價金，並無暫不付款之權，原告通材公司、守樺
  公司依據兩造間之買賣契約，分別請求被告給付價金一千零一十一萬七千六百五十
  元、四百六十二萬四千元，並均加計自九十一年四月廿七日起至清償日止，按年息
  百分之五計算之法定遲延利息，為有理由，應予准許；逾此數額所為之請求，為無
  理由，應予駁回。
七原告陳明願供擔保，聲請宣告假執行，就其等勝訴部分核無不合，爰各酌定相當擔
  保金額准許之；至其等敗訴部分，其假執行之聲請已失所附麗，應併予駁回。
據上論結，原告之訴為一部有理由，一部無理由，依民事訴訟法第七十九條但書、第
八十五條第一項前段、第三百九十條第二項，判決如主文。
中　　　華　　　民　　　國　　九十一　　年　　　八　　　月　　　十六　　日
                                            民事第二庭法      官　陳婷玉
右為正本係照原本作成
如對本判決上訴，須於判決送達後廿日內向本院提出上訴狀
中　　　華　　　民　　　國　　九十一　　年　　　八　　　月　　　十六　　日
　　　　　　　　　　　　　　　　　　　　　　　　　　　法院書記官　王  儀
